臺灣新竹地方法院交通事件裁定　　 95年度交聲字第171號
移送機關即
原處分機關　交通部公路總局臺北區監理所
異　議　人　甲○○　35歲民.
上列異議人因違反道路交通管理處罰條例案件，對於交通部公路
總局臺北區監理所於中華民國95年5月10日北監自裁字第40-CO00
00000號所為之違反道路交通管理事件裁決不服，聲明異議，本
院裁定如下：
    主    文
原處分撤銷。
甲○○汽車駕駛人，駕駛汽車經測試檢定酒精濃度超過規定標準
，吊扣駕駛執照壹年。
    理    由
一、按汽車駕駛人飲用酒類或其他類似物後其吐氣所含酒精濃度
    超過每公升0.25毫克或血液中酒精濃度超過百分之0.05以上
    者，不得駕車，道路交通安全規則第114條第2款定有明文。
    又汽車駕駛人，駕駛汽車經測試檢定有酒精濃度超過規定標
    準者，處新臺幣（下同）1萬5千元以上6萬元以下罰鍰，並
    當場移置保管其車輛及吊扣其駕駛執照1年，道路交通管理
    處罰條例第35條第1項第1款亦有明定。
二、次按民國95年2月5日施行之行政罰法第26條第1、2項規定，
    一行為同時觸犯刑事法律及違反行政法上義務規定者，依刑
    事法律處罰之。但其行為應處以其他種類行政罰或得沒入之
    物而未經法院宣告沒收者，亦得裁處之。前項行為如經不起
    訴處分或為無罪、免訴、不受理、不付審理之裁判確定者，
    得依違反行政法上義務規定裁處之。究其立法目的，一行為
    同時觸犯刑事法律及違反行政法上義務規定時，由於刑罰與
    行政罰同屬對不法行為之制裁，而刑罰之懲罰作用較強，故
    依刑事法律處罰，即足資警惕時，實無一事二罰再處行政罰
    之必要。且刑事法律處罰，由法院依法定程序為之，較符合
    正當法律秩序，應予優先適用，但罰鍰以外之沒入或其他種
    類行政罰，因兼具維護公共秩序之作用，為達行政目的，行
    政機關仍得併予裁處。再者，其他種類行政罰，係指違反行
    政法上之義務應受「裁罰性之不利處分」，依行政罰法第2
    條規定，包括限制或禁止行為之吊扣證照處分。
三、原處分意旨略以：本件異議人即受處分人甲○○於95年2月
    18日1時49分許，在新店市○○路及寶慶路口，乘坐在車號
    E5-3406號自用小貨車上，引擎未熄火，大燈未關，滿身酒
    味，經員警施以酒測，測得其呼氣酒精濃度為每公升0.71毫
    克，超過標準值，原舉發機關臺北縣警察局新店分局以其違
    反前揭道路交通管理處罰條例第35條第1項第1款之規定而掣
    單舉發。嗣經受處分人申訴，原處分機關函請原舉發單位調
    查結果，仍認受處分人有前開違規行為，原處分機關乃依道
    路交通管理處罰條例第第35條第1項第1款之規定，於95年5
    月10日裁處受處分人罰鍰4萬9千5百元，並吊扣駕駛執照12
    個月。
四、聲明異議意旨略以：伊當日與同事聚餐吃飯飲酒後，係坐於
    靜止之車輛休息，並非行進中經警員攔停，無酒後駕車之事
    實，由行動電話通聯紀錄之未接來電即可得知，為此聲明異
    議，請求撤銷原處分云云。
五、經查，異議人於95年2月17日晚上8時許，在臺北縣新店市大
    海港餐廳飲酒，至翌日凌晨1時許，駕駛車牌號碼E5-3406號
    自用小貨車，嗣於同日1時49分許，在臺北縣新店市○○路
    與寶慶街口前，為警攔查經測定之酒精呼濃度為每公升0.71
    毫克，並舉發其「酒精濃度超過規定標準」之違規，有臺北
    縣警察局舉發違反道路交通管理事件通知單影本乙份在卷可
    參。又其同一行為另涉犯刑法公共危險罪部分業經臺灣臺北
    地方法院檢察署（下稱臺北地檢署）檢察官以95年度偵字第
    17499號偵查終結，並聲請簡易判決處刑，且經臺灣臺北地
    方法院（臺北地院）新店簡易庭以95年度店交簡第408號刑
    事簡易判決，判處罰金6萬5千元，異議人不服提起上訴後，
    嗣於96年1月9日撤回上訴確定在案，有臺北地檢署檢察官聲
    請簡易判決處刑書、臺北地院法院刑事簡易判決及本院電話
    紀錄各乙份附卷足憑，是異議人確有於酒後駕車之行為，異
    議人前開辯解，均不足採。又異議人上開酒後駕車涉犯公共
    危險之行為業經法院判決對之科以刑罰，揆諸上開說明，受
    處分人上開酒後駕車違規之事實，除其行為應處以其他種類
    行政罰即吊扣駕駛執照12個月部分，仍得依上開道路交通管
    理處罰條例第35條第1項規定裁處之外，其違反行政法上義
    務而受裁處罰鍰4萬9千5百元部分，依行政罰法第26條第1項
    規定，即應依刑事法律處罰之，不再援引上開道路交通管理
    處罰條例之規定裁罰之。
五、綜上所述，受處分人之異議，雖無理由，惟原處分機關依道
    路交通管理處罰條例第35條第1項第1款規定所為之罰鍰裁決
    部分，顯與行政罰法第26條「一事不二罰」之規定有違，難
    認允當，仍應由本院將原處分撤銷，另吊扣駕駛執照因屬行
    政罰法所稱其他種類行政罰，依行政罰法第26條第1項但書
    規定，仍得裁處之，爰依道路交通管理處罰條例第35條第1
    項第1款規定，依法裁處異議人吊扣駕駛執照壹年。
據上論斷，應依道路交通案件處理辦法第20條前段，裁定如主文
。
中　　華　　民　　國　　96　　年　　2　　月　　 7     日
                  臺灣新竹地方法院交通法庭
                      法  官　林惠君
以上正本證明與原本無異。
如不服本裁定，應於裁定送達後5日內，向本院提出抗告狀。
                      書記官  蔣淑君
中　　華　　民　　國　　96　　年　　2 　　月　　7 　　日
